臺灣臺北地方法院刑事判決　　　　　　100年度訴緝字第131號
公　訴　人　臺灣臺北地方法院檢察署檢察官
被　　　告　黃金城
上列被告因違反毒品危害防制條例案件，經檢察官提起公訴（10
0年度毒偵字第144號），被告於本院準備程序進行中就被訴事實
為有罪之陳述，由本院合議庭裁定由受命法官獨任以簡式審判程
序審理，判決如下：
    主  文
黃金城施用第一級毒品，累犯，處有期徒刑柒月，扣案第一級毒
品海洛因伍包（驗餘淨重捌點壹玖公克）沒收銷燬，包裝袋伍個
沒收；又施用施用第二級毒品，累犯，處有期徒刑肆月，扣案含
安非他命、甲基安非他命、N,N-二甲基安非他命成分之第二級毒
品伍包（驗餘淨重伍點柒肆公克）沒收銷燬，包裝袋伍個及吸食
器壹組沒收。應執行有期徒刑拾月，扣案第一級毒品海洛因伍包
（驗餘淨重捌點壹玖公克）、含安非他命、甲基安非他命、N,N-
二甲基安非他命成分之第二級毒品伍包（驗餘淨重伍點柒肆公克
）均沒收銷燬，包裝袋拾個及吸食器壹組沒收。
    事  實
一、黃金城於民國85年間因違反肅清煙毒條例及麻醉藥品管理條
    例等案件，經臺灣彰化地方法院以86年訴字第366號判處應
    執行有期徒刑3年3月；於86年間因竊盜及妨害公務等案件經
    同院以86年易字第1378號判處應執行有期徒刑2年；於86年
    因妨害公務案件經同院以86年易字第1597號判處有期徒刑4
    月。嗣前開各罪再經定應執行有期徒刑5年1月，於92年3月7
    日縮短刑期假釋出監，後於假釋期間，再犯竊盜案件，經臺
    灣彰化地方法院以93年易字第717號判處有期徒刑1年，減為
    有期徒刑6月確定。其前開假釋亦被撤銷，再入監執行殘刑
    ，並接續執行再犯之竊盜罪，於99年7月14日縮期期滿執行
    完畢（構成累犯）。
二、黃金城於93年間因初犯施用毒品案件，經臺灣彰化地方法院
    裁定觀察、勒戒後，因認有繼續施用傾向，復經同院裁定送
    強制戒治，並於94年4月11日執行完畢，經臺灣彰化地方法
    院檢察署檢察官以94年度戒毒偵字第149、150、151、152
    號為不起訴處分確定；復於99年7月間，因施用第一級及第
    二級毒品案件，經臺灣桃園地方法院檢察署檢察官以99年度
    毒偵字第3101號案件為緩起訴處分。詎仍不知悔改，復基於
    施用第一級及第二級毒品犯意，於99年12月29日晚間7時許
    ，在桃園縣中壢市○○地○路邊，先以置入玻璃球內燒烤之
    方式，施用含安非他命、甲基安非他命、N,N-二甲基安非他
    命成分之第二級毒品後，再以摻入香菸吸用之方式，施用第
    一級毒品海洛因1次。嗣於99年12月30日凌晨2時50分，駕駛
    車號DO-5927號自用小客車，行經臺北市中山區○○○路○段
    141巷口處，因行跡可疑，為警盤查後經自願同意受搜索，
    當場在上開車輛之扶手物箱內搜獲，並扣得第一級毒品海洛
    因5包(驗餘淨重8.19公克)、含安非他命、甲基安非他命、
    N,N-二甲基安非他命成分之第二級毒品5包(驗餘淨重5.74
    公克)及安非他命類吸食器1組。嗣經警採尿送驗結果，因均
    呈鴉片類、甲基安非他命及安非他命陽性反應，始悉上情。
二、案經臺北市政府警察局中山分局報請臺灣臺北地方法院檢察
    署檢察官偵查起訴。
    理  由
一、本件被告黃金城所犯施用第一級毒品及第二級毒品罪，非死
    刑、無期徒刑、最輕本刑三年以上有期徒刑之罪，亦非高等
    法院管轄之第一審案件，其於本院準備程序進行中，就被訴
    事實為有罪之陳述，經告知簡式審判之旨，並聽取檢察官、
    被告之意見後，本院合議庭裁定由受命法官獨任進行簡式審
    判程序，合先敘明。
二、前開事實，已據被告於警詢、偵查、本院準備程序及審理時
    坦承不諱，而被告經警查獲時所採集之尿液，經送鑑定結果
    確分別呈鴉片類、安非他命類陽性反應，有臺灣尖端先進生
    技醫藥股份有限公司100年1月7日濫用藥物檢驗報告附卷可
    稽。而扣案之粉末5包（驗餘淨重8.19公克）、白色透明結
    晶5包（驗餘淨重5.74公克），經警分送法務部調查局濫用
    藥物實驗室及臺北市政府警察局鑑驗結果，分別檢出海洛因
    、安非他命、甲基安非他命、N,N-二甲基安非他命成分，有
    法務部調查局濫用藥物實驗室100年1月18日調科壹字第1002
    3002560號鑑定書及臺北市政府警察局100二二月10日北市鑑
    毒字第008號鑑驗通知書在卷可按，此外並有安非他命類吸
    食器1組扣案可佐。綜上證據，足認被告之自白與事實相符
    ，事證明確，其犯行堪以認定。
三、核被告所為，係犯毒品危害防制條例第10條第1項施用第一
    級毒品罪、同條第2項施用第二級毒品罪。被告施用海洛因
    、安非他命類前後持有海洛因、安非他命類之低度行為，應
    分別為施用之高度行為所吸收，不另論罪。又被告有事實欄
    所載論罪科刑及刑之執行，有臺灣高等法院被告前案紀錄表
    附卷可稽，其受徒刑之執行完畢，5年以內故意再犯有期徒
    刑以上之本罪，為累犯，應依法加重其刑。被告所犯上述2
    罪，犯意各別，行為互異，應分別論罪，合併處罰。爰審酌
    被告抗拒毒品之意志力薄弱，所生自我戕害之結果、犯罪後
    能坦承犯行等一切情狀，分別量處如主文所示之刑，並定其
    應執行刑。扣案之海洛因（驗餘淨重8.19公克）、安非他命
    、甲基安非他命、N,N-二甲基安非他命成分之毒品（驗餘淨
    重5.74公克）分屬查獲之第一級、第二級毒品，不問屬於被
    告與否，應依毒品危害防制條例第18條第1項前段之規定，
    沒收銷燬之。至於包裹上開毒品之包裝袋各5個，並非不可
    與毒品分離，為毒品之外包裝，係用於包裹毒品，防止其裸
    露、潮溼，便於攜帶，且自被告身上查獲為被告所有；扣案
    之吸食器1組為被告所有供施用安非他命類所用，均應依刑
    法第38條第1項第2款規定宣告沒收。
據上論斷，應依刑事訴訟法第273條之1第1項、第299條第1項前
段，毒品危害防制條例第10條第1項、第2項、第18條第1項前段
，刑法第11條前段、第47條第1項、第51條第5款、第38條第1項
第2款，判決如主文。
本案經檢察官林淑玲到庭執行職務
中    華    民    國  100    年    10    月     21    日
                  刑事第五庭    法  官  廖紋妤
上正本證明與原本無異。
如不服本判決應於收受送達後10日內向本院提出上訴書狀，並應
敘述具體理由；其未敘述上訴理由者，應於上訴期間屆滿後20日
內向本院補提理由書（均須按他造當事人之人數附繕本）「切勿
逕送上級法院」。
                                書記官  莊文茹
中    華    民    國   100    年    10    月    24    日
附錄本案論罪科刑法條：
毒品危害防制條例第10條
施用第一級毒品者，處 6 月以上 5 年以下有期徒刑。
施用第二級毒品者，處 3 年以下有期徒刑。